【裁判字號】    99,易,2935
【裁判日期】    991230
【裁判案由】    傷害等
【裁判全文】
臺灣板橋地方法院刑事判決              99年度易字第2935號
公  訴  人  臺灣板橋地方法院檢察署檢察官
被      告  鍾明富
上列被告因傷害等案件，經檢察官提起公訴（99年度偵字第2493
9 號），本院判決如下：
    主  文
鍾明富以加害生命之事，恐嚇他人致生危害於安全，處拘役貳拾
日，如易科罰金，以新臺幣壹仟元折算壹日。緩刑貳年。
其餘被訴傷害、公然侮辱及侵入住居部分，均公訴不受理。
    事  實
一、鍾明富（無前科紀錄）居住於（改制前）臺北縣板橋市○○
    路○ 段174 巷179 弄8 號（起訴書誤繕為6 號）5 、6 樓，
    廖君儒、譚雅文則居住於臺北縣板橋市○○路○ 段174 巷
    179 弄6 號5 樓，雙方因飼養小狗問題，平日即相處不睦。
    嗣於民國（下同）99年7 月15日下午，鍾明富酒後（未達致
    不能辨識其行為違法或欠缺依其辨識而行為之能力暨辨識行
    為違法或依其辨識而行為之能力，顯著減低）在其住處睡覺
    ，隨後於同日18時許，因不滿廖君儒返家時，譚雅文飼養之
    小狗吠叫擾其睡眠，乃與譚雅文、廖君儒發生爭執，詎其竟
    基於恐嚇之犯意，對屋內之廖君儒、譚雅文恫稱：「不要以
    為我不敢殺你們」、「不要以為我不敢拿刀殺你們」等語，
    而以此加害生命之事恐嚇廖君儒、譚雅文，使渠等心生畏懼
    ，致生危害於安全。
二、案經廖君儒、譚雅文訴由（改制前）臺北縣政府警察局板橋
    分局移送臺灣板橋地方法院檢察署檢察官偵查起訴。
    理  由
壹、有罪部分：
一、訊據被告鍾明富坦承上開犯罪事實，核與告訴人即證人廖君
    儒、譚雅文於檢察官偵查中所為之證詞（見臺灣板橋地方法
    院檢察署99年度偵字第24939 號卷第21頁、第22頁）相符。
    從而，本案事證已臻明確，被告犯行洵堪認定，自應依法論
    科。
二、核被告鍾明富所為，係犯刑法第305 條之恐嚇危害安全罪。
    被告一行為同時對告訴人廖君儒、譚雅文為恐嚇犯行，係同
    種想像競合犯，應論以一罪。爰審酌被告遇事不思理性解決
    ，竟對鄰居為本案犯行之犯罪動機、目的、手段、所生危害
    及其品行、智識程度、犯罪後坦承犯行，態度尚佳，且業與
    告訴人達成調解（見本院卷附板橋市調解委員會調解筆錄、
    聲請撤回告訴狀各2 份）等一切情狀，量處如主文所示之刑
    ，並諭知如易科罰金之折算標準，以資懲儆。查被告未曾受
    有期徒刑以上刑之宣告，此有臺灣高等法院被告前案紀錄表
    在卷足憑，本院認被告一時失控而罹刑典，受此偵審訴訟程
    序及刑之宣告等教訓，當益知警惕，應無再犯之虞，且業與
    告訴人達成調解業如前述，是所宣告之刑以暫不執行為適當
    ，爰併宣告緩刑2 年，以啟自新，以勵來茲。
貳、公訴不受理部分：
一、公訴意旨略以：被告鍾明富居住於臺北縣板橋市○○路○ 段
    174 巷179 弄8 號5 、6 樓，廖君儒、譚雅文則居住在臺北
    縣板橋市○○路○ 段174 巷179 弄6 號5 樓，雙方因飼養寵
    物問題，平日即相處不睦，被告鍾明富於99年7 月15日下午
    ，酒後在臺北縣板橋市○○路○ 段174 巷179 弄8 號6 樓住
    處睡覺，於同日18時許，因不滿廖君儒返家時，譚雅文飼養
    之寵物狗吠叫擾其睡眠，竟基於公然侮辱犯意，自上址6 樓
    住處衝至廖君儒、譚雅文上址5 樓住處大門外樓梯間，基於
    公然侮辱之犯意，以「幹你娘機掰」、「賺吃查某」等粗俗
    言語辱罵廖君儒、譚雅文，被告鍾明富於爭執中並基於侵入
    住居犯意，強行侵入廖君儒、譚雅文上址住處，經廖君儒、
    譚雅文一同強行外推，始將被告鍾明富推出屋外，被告鍾明
    富於前開遭廖君儒、譚雅文外推過程中，竟基於傷害他人身
    體之犯意，出手揮打譚雅文，致譚雅文受有左臉頰及左肩膀
    多處擦挫傷、瘀血之傷害，被告鍾明富遭推出門後，仍站在
    大門外樓梯間持續以「幹你娘機掰」、「賺吃查某」等粗俗
    言語辱罵廖君儒、譚雅文，因認被告鍾明富涉犯刑法第309
    條第1 項之公然侮辱罪、刑法第306 條第1 項之侵入住居罪
    及刑法第277 條第1 項之普通傷害罪等罪嫌。
二、按告訴乃論之罪，告訴人於第一審辯論終結前得撤回其告訴
    ；告訴經撤回者，應諭知不受理之判決；諭知不受理之判決
    ，得不經言詞辯論為之，刑事訴訟法第238 條第1 項、第30
    3 條第3 款、第307 條分別定有明文。
三、查本件告訴人廖君儒、譚雅文告訴被告鍾明富公然侮辱、侵
    入住居暨告訴人譚雅文另告訴被告鍾明富傷害案件，檢察官
    認被告鍾明富係觸犯刑法第309 條第1 項之公然侮辱、刑法
    第306 條第1 項之侵入住居罪及刑法第277 條第1 項之普通
    傷害罪等罪嫌，則依刑法第314 條、第308 條第1 項、第28
    7 條前段等規定，均須告訴乃論。茲據告訴人廖君儒、譚雅
    文於第一審辯論終結前具狀撤回告訴，此有撤回告訴狀附卷
    足憑，揆諸前開說明，就此部分爰不經言詞辯論，逕為不受
    理判決之諭知。
據上論斷，應依刑事訴訟法第299 條第1 項前段、第303 條第3
款、第307 條，刑法第305 條、第41條第1 項前段、第74條第1
項第1 款，刑法施行法第1 條之1 第1 項、第2 項前段，判決如
主文。
本案經檢察官陳怡親到庭執行職務。
中    華    民    國    99    年    12    月    30    日
                  刑事第八庭  法  官  陳鴻清
以上正本證明與原本無異。
如不服本判決，應於判決送達後10日內敘明上訴理由，向本院提
出上訴狀 (應附繕本) ，上訴於臺灣高等法院。其未敘述上訴理
由者，應於上訴期間屆滿後20日內向本院補提理由書「切勿逕送
上級法院」。
                              書記官  黃頌棻
中    華    民    國    99    年    12    月    30    日
附錄本案論罪科刑法條全文：
刑法第305 條：
以加害生命、身體、自由、名譽、財產之事，恐嚇他人致生危害
於安全者，處二年以下有期徒刑、拘役或三百元以下罰金。

司法院資訊處製作；財團法人民間司法改革基金會備份。
